臺灣臺南地方法院刑事判決　　　　　　 94年度簡上字第228號
上　訴　人　丁○○
即　被　告
上列上訴人即被告因傷害案件，不服本院94年度簡字第1309號中
華民國94年6月7日第一審簡易判決（聲請簡易判決處刑案號：94
年度偵字第5283號），提起上訴，本院管轄之第二審合議庭判決
如下：
    主  文
原判決撤銷。
丁○○傷害人之身體，累犯，處拘役參拾日，如易科罰金，以參
佰元折算壹日。
    事  實
一、丁○○前於民國九十二年間，因違反動產擔保交易法案件，
    經台灣台南地方法院以九十二年度南簡字第四二三號判處有
    期徒刑三月確定，於九十二年八月二十六日易科罰金執行完
    畢，仍不知悔改。丁○○於九十四年三月二十二日下午二時
    許，在台南縣仁德鄉○○路二十九號其所經營「尚好雜貨店
    」旁之空地，因細故與丙○○○發生口角爭執，竟基於傷害
    之犯意，徒手毆打丙○○○，造成丙○○○受有「左眉上一
    處紅腫４Ⅹ３公分、左臂挫傷瘀腫５Ⅹ４公分、４Ⅹ４公分
    」之傷害。
二、案經丙○○○訴由台南縣警察局歸仁分局報請台灣台南地方
    法院檢察署檢察官偵查後聲請簡易判決處刑。
    理  由
一、訊據被告丁○○固坦承於前揭時、地，因細故與告訴人丙○○○發生口角爭執，並出手毆打告訴人，惟矢口否認上開傷
    害犯行，辯稱：當時伊係以右手反掌打告訴人右臉頰一巴掌
    ，故告訴人所受「左眉上一處紅腫及左臂挫傷瘀腫」之傷勢
    ，應非伊所造成，又本件雙方已於九十四年六月二十日達成
    和解，賠償告訴人新台幣（下同）四萬元，告訴人並具狀撤
    回告訴，原審仍判處被告有期徒刑三月，量刑實在太重云云
    。經查：
  (一)前揭事實，業據證人即告訴人丙○○○於警詢中證述：「（
    在何時？何地？遭丁○○毆傷）在中華民國九十四年三月二
    十二日下午二點左右，在台南縣仁德鄉○○村○○路二十九
    號（雜貨店）旁的空地遭丁○○毆傷」、「（遭毆傷部位為
    何？）左眉上處紅腫、左臂挫傷瘀腫」、「我在上述時間、
    地點大聲的罵我丈夫（甲○○），雜貨店的老闆娘就到店門
    口罵我，還說在店門口不要大聲的罵人，就進入店內，數分
    鐘後老闆娘再出來罵我隨即動手毆打我」等語明確（見台南
    縣警察局歸仁分局警卷第五頁），經核與偵查中具結證稱：
    「（被告如何打你？）被告打我的頭部，我就暈眩，後來又
    打我左臂」等語（見偵卷第六頁），並本院審理時結證陳：
    當日伊先生甲○○應該要去工作，卻去該處與被告的先生乙○○喝酒，伊去該處是要找伊先生甲○○，並與甲○○發生
    爭吵，爭吵時乙○○先勸說夫妻在這個地方不要吵架，後來
    被告就第一次出來罵伊，第二次再出來時只罵伊一句三字經
    就出手打伊，伊見被告第二次出來時係雙手緊握著拳頭，伊
    不知道被告是以哪隻手打伊，打到伊左上眉，後又出第二拳
    打伊左肩等語（見第二審審卷九十四年九月二十二日審判筆
    錄）大致相符。又告訴人丙○○○因本件爭執而受有「左眉
    上一處紅腫４Ⅹ３公分、左臂挫傷瘀腫５Ⅹ４公分、４Ⅹ４
    公分」之傷害，有台南市立醫院九十四年三月二十二日驗傷
    診斷書一紙在卷可按。且參酌告訴人丙○○○之上開指述與
    驗傷診斷書傷勢之記載，告訴人所述與常情無違，應為真實
    。從而，堪認被告確曾毆打告訴人，並致告訴人受有前開傷
    勢甚明。
  (二)被告辯稱：當時係因告訴人辱罵伊，伊聽到後就跑出去以右
    手反掌打告訴人右臉頰一巴掌，故告訴人所受「左眉上一處
    紅腫及左臂挫傷瘀腫」之傷勢，應非伊所造成云云。並證人
    即被告之夫乙○○於本院審理時證稱：告訴人來該處後，就
    一直罵她先生甲○○，伊向告訴人勸說不要在這種地方罵妳
    先生且罵的那麼大聲，但告訴人不聽，後來伊太太即被告出
    來勸告訴人，也是無效，被告就進去屋內，這時候告訴人罵
    了一句污辱被告的話，被告就又出來，並以右手反掌打了告
    訴人一下，打了一下後就離開了，被告是站在告訴人機車的
    左側出手打告訴人，並當時告訴人是坐在機車上等語（見第
    二審審卷九十四年九月二十二日審判筆錄）。準此，被告既
    因認告訴人言語辱罵其人格，憤而出手毆打告訴人，衡諸常
    情，被告於氣憤下理應以右手直接毆打與其面對面告訴人之
    左臉頰，焉會於『告訴人坐在機車上，被告係站在告訴人機
    車左側』之情況下，捨近求遠以右手反掌毆打『相隔著機車
    』之告訴人之左臉頰？足見被告所辯上情、及證人即被告之
    夫乙○○上開證詞，分別顯係事後卸責及迴護之詞，均不足
    採信。
  (三)綜上所述，被告丁○○於上揭時、地確有毆打告訴人丙○○○，致告訴人因而受有「左眉上一處紅腫４Ⅹ３公分、左臂
    挫傷瘀腫５Ⅹ４公分、４Ⅹ４公分」之傷害至明。從而，本
    件事證明確，被告上開傷害犯行，實堪認定。
二、核被告丁○○所為，係犯刑法第二百七十七條第一項之普通
    傷害罪。被告前因違反動產擔保交易法案件，經台灣台南地
    方法院判處有期徒刑三月確定，於九十二年八月二十六日易
    科罰金執行完畢，有台灣高等法院被告前案紀錄表可按，其
    於有期徒刑執行完畢後五年以內再犯有期徒刑以上之罪，為
    累犯，依法加重其刑。原審以本案事證明確，依刑事訴訟法
    第四百四十九條第一項前段、第四百五十四條第二項，刑法
    第二百七十七條第一項、第四十七條、第四十一條第一項前
    段，罰金罰鍰提高標準條例第一條前段、第二條，逕以簡易
    判決量處被告有期徒刑三月，並諭知易科罰金之折算標準，
    固非無見。惟按刑罰之量定，固屬法院自由裁量之職權行使
    ，惟刑事審判之量刑，在於實現刑罰權分配之正義，故法院
    對科刑判決之被告量刑，應符合罪刑相當原則，使罰當其罪
    ，以契合人民之法律感情，此所以刑法第五十七條明定科刑
    時應審酌一切情狀，尤應注意該條所列各款情形，以為科刑
    輕重之標準（最高法院九十二年台上字第三二六八號判決意
    旨參照）。查被告丁○○所為，僅造成告訴人丙○○○受有
    「左眉上一處紅腫４Ⅹ３公分、左臂挫傷瘀腫５Ⅹ４公分、
    ４Ⅹ４公分」之輕微傷害，且原審亦未及審酌被告於九十四
    年六月二十日與告訴人達成民事和解，賠償告訴人四萬元，
    告訴人並具狀撤回其告訴，有和解書及撤回告訴狀各一紙在
    卷足憑。參酌前開說明，原審量處被告有期徒刑三月，難認
    符合罪刑相當原則，自有未洽。上訴人即被告丁○○上訴意
    旨仍否認犯行，以上揭辯稱而指摘原判決不當，雖無理由，
    惟如上說明，被告另上訴意旨就量刑過重部分，指摘原判決
    量刑不當，為有理由，自應由本院管轄之第二審合議庭將原
    判決予以撤銷，自為判決。爰審酌被告之品行、智識程度，
    僅因細故發生口角，而萌傷害之動機，傷害之手段，造成傷
    害之程度輕微，事後已與告訴人丙○○○達成民事和解，及
    犯後態度等一切情狀，量處如主文所示之刑，並諭知易科罰
    金之折算標準，以資懲儆。
據上論斷，應依刑事訴訟法四百五十五條之一第一項、第三項、
第三百六十九條第一項前段、第三百六十四條、第二百九十九條
第一項前段，刑法第二百七十七條第一項、第四十一條第一項前
段、第四十七條，罰金罰鍰提高標準條例第一條前段、第二條，
判決如主文。
本案經檢察官戊○○到庭執行職務。
中　　華　　民　　國　　94　　年　　10　　月　 　6　　日
　　　　　　　　　刑事第一庭  審判長法  官  沈揚仁
                                    法  官  張婷妮
                                    法　官  洪榮家
以上正本證明與原本無異。
本判決不得上訴。
                                    書記官  許悉愛
中　　華　　民　　國　　94　　年　　10　　月　 　6　　日
附錄本案論罪科刑法條全文：
刑法第二百七十七條第一項：
傷害人之身體或健康者，處三年以下有期徒刑，拘役或一千元以
下罰金。
